臺灣苗栗地方法院刑事判決　　　　　　　 96年度訴字第602號
公　訴　人　臺灣苗栗地方法院檢察署檢察官
被　　　告　甲○○
　　　　　　　　　　　號
　　　　　　　　　　（現另案在台灣苗栗看守所羈押中）
上列被告因毒品危害防制條例案件，經檢察官提起公訴（96年度
毒偵字第909 號、96年度毒偵字第948 號），本院依簡式審判程
序判決如下：
    主  文
甲○○施用第一級毒品，累犯，處有期徒刑柒月。又施用第二級
毒品，累犯，處有期徒刑伍月。又施用第一級毒品，累犯，處有
期徒刑柒月；扣案之海洛因貳包（合計淨重零點貳公克）、海洛
因殘渣袋貳個均沒收銷燬之，注射針筒玖支、塑膠小湯匙貳支均
沒收。又施用第二級毒品，累犯，處有期徒刑伍月；扣案之甲基
安非他命壹包（淨重零點貳公克）沒收銷燬之，吸食器玻璃球貳
個、吸管分裝杓貳支均沒收。應執行有期徒刑壹年陸月；扣案之
海洛因貳包（合計淨重零點貳公克）、海洛因殘渣袋貳個、甲基
安非他命壹包（淨重零點貳公克）均沒收銷燬之，注射針筒玖支
、塑膠小湯匙貳支、吸食器玻璃球貳個、吸管分裝杓貳支均沒收
。
    犯罪事實及理由
一、犯罪事實：
（一）甲○○曾因施用毒品案件，經送觀察、勒戒後，認無繼續
      施用毒品之傾向，於民國（下同）92年4 月11日釋放出所
      ，由台灣苗栗地方法院檢察署檢察官以92年度毒偵緝字第
      43號為不起訴處分確定。又曾因違反毒品危害防制條例、
      竊盜案件，經本院分別判處有期徒刑4 月、6 月及1 年確
      定，上開3 案件合併定應執行有期徒刑1 年9 月，於94年
      9 月28日因縮短刑期假釋出監，假釋期間交付保護管束，
      甫於95年4 月10日保護管束期滿執行完畢。詎仍不知悔改
      ，於上述觀察、勒戒釋放出所後5 年內，復分別基於施用
      第1 、2 級毒品之犯意，於下列時、地，非法施用第1、2
      級毒品海洛因及甲基安非他命：
 （1）甲○○於96年5 月4 日晚上10時40分許被警查獲（起訴書
      誤載為「5 日為警採尿」）前回溯26小時內之某時，在苗
      栗縣頭份鎮○○里○○路263 巷2 弄5 號，以注射針筒注
      射之方式，非法施用第1 級毒品海洛因1 次。又於96年5
      月4 日晚上10時40分許被警查獲（起訴書誤載為「5 日為
      警採尿」）前回溯96小時內之某時，在苗栗縣頭份鎮○○
      里○○路263 巷2 弄5 號，以將第2 級毒品甲基安非他命
      置於吸食器內，用火燒烤吸取其產生煙霧之方式，非法施
      用第2 級毒品甲基安非他命1 次。嗣於96年5 月4 日晚上
      10時40分許，在苗栗縣頭份鎮○○里○○路263 巷2 弄5
      號，為新竹市警察局第一分局偵查隊員警查獲，警方除當
      場扣得案外人陳怡志所持有之毒品海洛因等物品外，並將
      在場之甲○○帶回分局調查，並徵得其同意後對其採尿送
      驗，結果發現其尿液呈有甲基安非他命及嗎啡陽性反應。
 （2）甲○○又於96年7 月16日（起訴書誤為8 日）上午8 時許
      ，在苗栗縣頭份鎮○○里○○鄰○○路67巷10號住處3 樓，
      以注射針筒注射之方式，非法施用第1 級毒品海洛因1 次
      。甲○○又於96年7 月16日（起訴書誤為8 日）上午8 時
      許，在苗栗縣頭份鎮○○里○○鄰○○路67巷10號住處3 樓
      ，以將第2 級毒品甲基安非他命置於吸食器內，用火燒烤
      吸取其產生煙霧之方式，非法施用第2 級毒品甲基安非他
      命1 次。嗣苗栗縣警察局頭份分局偵查隊員警，持本院核
      發之搜索票，於96年7 月16日下午6 時10分許，至甲○○
      上開住處搜索，警方除當場扣得甲○○所有之海洛因2 包
      （合計淨重0.2 公克）、甲基安非他命1 包（淨重0.2 公
      克）、注射針筒9 支、海洛因殘渣袋2 個、吸食器玻璃球
      2 個、分裝海洛因用之塑膠小湯匙2 支及分裝甲基安非他
      命用之吸管分裝杓2 支等物外，並將甲○○帶回分局採尿
      送驗，結果發現其尿液仍呈有甲基安非他命及嗎啡陽性反
      應。
（二）案經新竹市警察局第一分局、苗栗縣警察局頭份分局分別
      報請台灣苗栗地方法院檢察署檢察官偵查起訴。
二、證據名稱：
（一）96年度毒偵字第909號偵查卷部分：
 （1）被告甲○○於偵、審中之自白。
 （2）昭信科技顧問股份有限公司濫用藥物尿液檢體檢驗報告影
      本1 紙。
 （3）新竹市警察局辦理煙毒、麻醉藥品案尿液送驗受檢人真實
      姓名代號對照表暨送驗登記簿影本1紙。
 （4）刑案資料查註紀錄表、台灣高等法院被告前案紀錄表。
（二）96年度毒偵字第948號偵查卷部分：
 （1）被告甲○○於警詢時及偵、審中之自白。
 （2）苗栗縣警察局頭份分局查獲毒品危害防制條例案件毒品初
      步鑑驗報告單2紙。
 （3）濫用藥物尿液檢驗監管紀錄表3聯。
 （4）照片10張。
 （5）苗栗縣警察局頭份分局查獲違反毒品危害防制條例嫌疑人
      尿液檢體編號對照表影本1紙。
 （6）正修科技大學超微量研究科技中心檢驗報告1紙。
 （7）扣案之海洛因2 包（合計淨重0.2 公克）、甲基安非他命
      1 包（淨重0.2 公克）、注射針筒9 支、海洛因殘渣袋2
      個、吸食器玻璃球2 個、分裝海洛因用之塑膠小湯匙2 支
      及分裝甲基安非他命用之吸管分裝杓2 支。
 （8）刑案資料查註紀錄表、台灣高等法院被告前案紀錄表。
三、應適用之法條：
（一）刑事訴訟法第273 條之1 第1 項、第299 條第1 項前段、
      第310 條之2、第454條第1 項。
（二）毒品危害防制條例第10條第1 項、第2 項、第18條第1 項
      前段。
（三）刑法第11條前段、第47條第1 項、第51條第5 款、第38條
      第1 項第2 款。
四、本判決係依刑事訴訟法第310 條之2 、第454 條第1 項製作
    ，依法僅記載當事人欄、主文、犯罪事實、證據名稱以及應
    適用之法條，其中犯罪事實部分，依同法第308 條之修正立
    法理由，亦僅記載犯罪構成要件事實，關於刑罰加重事由（
    含累犯在內）免予記載（法院辦理刑事訴訟案件應行注意事
    項第144 點參照），但仍於主文予以表明，並於應適用之法
    條欄予以引用。如不服本判決，應於判決送達之日起10日內
    ，向本院提起上訴。
本案經檢察官蕭慶賢到庭執行職務。
中　　華　　民　　國　　96　　年　　10　  月　　16  　日
                  刑事第三庭    法　官　柳 章 峰
以上正本證明與原本無異。
如不服本判決，應於判決送達後10日內向本院提出上訴狀（應抄
附繕本），其未敘述上訴理由者，應於上訴期間屆滿後20日內補
提理由書狀於本院，上訴於臺灣高等法院臺中分院。告訴人或被
害人如對於本判決不服者，應具備理由請求檢察官上訴，其上訴
期間之計算係以檢察官收受判決正本之日期為準。
                                書記官  陳 采 瑜
中　　華　　民　　國　　96　　年　　10　　月　　16　　日
附記論罪之法條全文：
毒品危害防制條例第10條
施用第一級毒品者，處6 月以上5 年以下有期徒刑。
施用第二級毒品者，處3 年以下有期徒刑。
